【裁判字號】    88,易,4763
【裁判日期】    890119
【裁判案由】    毒品危害防制條例
【裁判全文】
台灣板橋地方法院刑事判決                        八十八年度易字第四七六三號
    公  訴  人  台灣板橋地方法院檢察署檢察官
    被      告  甲○○
右列被告因違反毒品危害防制條例案件，經檢察官提起公訴（八十八年度毒偵字第一
七五六號），本院判決如左：
    主  文
甲○○連續施用第二級毒品，累犯，處有期徒刑拾月。扣案含有安非他命殘渣之吸管
壹支沒收銷燬之。
    事  實
一、甲○○前於民國（下同）八十二年間因違反藥事法案件，經本院判處有期徒刑七
    月，嗣經台灣高等法院駁回其上訴；復於八十三年間因違反麻醉藥品管理條例案
    件，經上訴台灣高等法院撤銷第一審判決，改判處有期徒刑七月，上開二罪經裁
    定應執行有期徒刑一年確定，並於八十四年五月六日徒刑執行完畢；又於八十六
    年間因違反麻醉藥品管理條例案件，經本院判處有期徒刑八月確定，縮刑期滿日
    期為八十七年九月五日（起訴書誤為八十七年九月七日執行完畢）。猶不知悔改
    ，前因施用毒品案件，經依台灣台北地方法院以八十八年度毒聲字第四一九號裁
    定送觀察、勒戒後，認無繼續施用毒品之傾向，經台灣台北地方法院檢察署檢察
    官於八十八年三月二十四日以八十八年度偵字第四五七一號處分不起訴確定。嗣
    又基於概括之犯意，自八十八年四月間起至同年五月五日止，先後在台北縣中和
    市○○路二一七巷五十七號四樓其住處，施用第二級毒品安非他命十次。嗣於八
    十八年五月七日下午四時二十分許，在上址為警查獲，並扣得其所有含安非他命
    殘渣（量微無法秤重）之吸管一支（因吸管與其中之安非他命殘渣二者無法剝離
    ）。經依台灣板橋地方法院以八十八年度毒聲字第二八九七號裁定送觀察、勒戒
    後，仍有繼續施用毒品之傾向。
二、案經台灣板橋地方法院檢察署檢察官簽分偵查起訴。
    理  由
一、右揭事實，業據被告甲○○於警訊與本院另案審理（八十八年度易字第二五三七
    號刑事卷內所附八十八年七月十六日訊問筆錄）及本院審理時供承不諱，並有含
    安非他命殘渣之吸管一支扣案可資佐證；再被告為警查獲時所採集之尿液檢體，
    經送往台北縣衛生局以化學薄層層析法及酵素免疫分析法檢驗之結果，確有甲基
    安非他命陽性反應，有該局八十八年六月四日八八北衛六字第二七六四九號簡便
    行文表暨所附檢驗成績書在卷可稽。另扣案之吸管一支經送請法務部調查局以氣
    象層析質譜儀分析法及化學呈色分析法檢驗之結果，確有甲基安非他命殘留，有
    該局檢驗通知書乙紙附卷可參（均附於本院八十八年度易字第二五三七號刑事卷
    第十二頁及第三十四頁）；又被告前因施用毒品案件，經台灣台北地方法院以八
    十八年度毒聲字第四一九號裁定送觀察、勒戒，認無繼續施用毒品之傾向，經台
    灣台北地方法院檢察署檢察官於八十八年三月二十四日以八十八年度偵字第四五
    七一號不起訴處分確定，有上開不起訴處分書在卷足憑。被告於不起訴處分後五
    年以內，再有施用毒品之犯行，並經本院以八十八年度毒聲字第二八九七號裁定
    觀察、勒戒後，認仍有繼續施用毒品之傾向，有台灣台北看守所附設勒戒處所八
    十八年五月二十四日有無繼續施用毒品傾向證明書乙紙附卷可佐。被告罪證明確
    ，犯行洵堪認定。
二、核被告所為，係犯毒品危害防制條例第十條第二項施用第二級毒品之罪。又被告
    非法持有第二級毒品安非他命之低度行為，已為其施用之高度行為所吸收，不另
    論罪。再被告先後多次施用之行為，時間密接，且犯罪構成要件相同，顯係基於
    概括犯意為之，為連續犯，應論以一罪並加重其刑。末查；被告前有多次不良素
    行，最近一次為八十六年因違反麻醉藥品管理條例案件，經本院判處有期徒刑八
    月確定，縮刑期滿日期為八十七年九月五日，此有台灣高等法院檢察署刑案紀錄
    簡覆表附卷可徵。其於有期徒刑執行完畢後五年內再犯有期徒刑以上刑之本罪，
    為累犯，應遞加重其刑。爰審酌被告之品行、智識程度、安非他命戕害身心、害
    人害己及被告前因多次施用安非他命為法院判刑及送觀察、勒戒，猶不思戒解革
    除惡習，仍一再多次施用安非他命以及被告犯罪後坦承犯行等一切情狀，量處如
    主文所示之刑，以示懲儆。至扣案含有安非他命殘渣（因量微無法秤重）之吸管
    一支（因吸管與其中之安非他命殘渣二者無法剝離），依毒品危害防制條例第十
    八條第一項前段，沒收銷燬之。
據上論斷，應依刑事訴訟法第二百九十九條第一項前段，毒品危害防制條例第十條第
二項、第十八條第一項前段，刑法第十一條前段、第五十六條、第四十七條，判決如
主文。
本案經檢察官王文德到庭執行職務
中      華      民      國      八十九      年    一      月    十九    日
                                      台灣板橋地方法院刑事第二庭
                                          法  官  潘  長  生
右正本證明與原本無異
如不服本判決應於送達後十日內向本院提出上訴狀
              書記官  王  增  華
中      華      民      國      八十九      年    一      月   二十一   日
附錄本案論罪科刑法條全文：
毒品危害防制條例第十條：
施用第一級毒品者，處六月以上五年以下有期徒刑。
施用第二級毒品者，處三年以下有期徒刑。
毒品危害防制條例第十八條：
查獲之毒品及專供製造或施用毒品之器具，不問屬於犯人與否，均沒收銷燬之。但合
於醫藥或研究之用者，得不予銷燬。
前項合於醫藥或研究用毒品或器具之管理辦法，由法務部會同行政院衛生署定之。


司法院資訊處製作；財團法人民間司法改革基金會備份。
